臺灣臺北地方法院民事判決
110年度訴字第3735號
原      告  元大期貨股份有限公司


法定代理人  林添富  
訴訟代理人  林怡蒼  
被      告  鄭乾隆  

訴訟代理人  劉作時律師
上列當事人間請求償還超額損失事件，本院於民國111年7月27日
言詞辯論終結，判決如下：
    主  文
被告應給付原告新臺幣捌拾萬貳仟壹佰玖拾玖元，及自民國一百
零九年五月五日起至清償日止，按週年利率百分之十計算之利息
。
訴訟費用由被告負擔。
本判決於原告以新臺幣貳拾陸萬柒仟肆佰元為被告供擔保後，得
假執行。但被告如以新臺幣捌拾萬貳仟壹佰玖拾玖元為原告預供
擔保，得免為假執行。
    事實及理由
一、原告主張：被告於民國104年3月18日與原告簽訂開戶文件及
    受託契約（下稱系爭受託契約），以開立期貨交易帳戶（帳
    號為0000000），約定如因期貨交易產生超額損失，被告應
    自行負擔一切債務。被告於109年4月21日當日凌晨，透過原
    告提供之交易平台「投資先生Android版」（下稱系爭交易
    平台），交易芝加哥商業交易所（下稱CME）「西元2020年5
    月份西德州小輕原油期貨合約」（簡稱QM，下稱系爭商品）
    19口，留倉4口，明知當日到期結算，卻未自行進行平倉或
    轉倉，嗣於同日凌晨2時30分進行結算時，系爭商品價格因
    國際行情波動跌至每單位-37.63美元，致其帳戶權益數呈現
    負值而產生超額損失新臺幣（除特別標示幣別外，以下均同
    ）80萬2,199元，原告遂以自有資金代被告填補該筆金額，
    並於109年4月24日通知被告應於5個營業日內將前開代墊款
    項全數返還原告，惟被告迄未補繳。為此，爰依系爭受託契
    約第6條第7項、第8條第9項、第12條及第19條第1項約定，
    請求被告清償上開金額等語。並聲明：㈠被告應給付原告80
    萬2,199元，及自109年5月5日起至清償日止，按週年利率10
    %計算之利息；㈡願供擔保請准宣告假執行。
二、被告則以：被告於109年4月21日凌晨1時56分至2時8分間於
    系爭交易平台購入系爭商品，平均成交價為0.4375美元，依
    市場上共見共聞之交易習慣，金融商品的交易價格不會出現
    負值，原告從未公告系爭商品會出現負值報價，亦未在系爭
    受託契約中預告期貨會有負值交易之風險，而有違反金融消
    費者保護法及期貨商管理規則之違失。系爭商品之報價於10
    9年4月21日凌晨2時9分開始由正轉負，於當日凌晨2時30分
    以負值-37.63點結算，方造成被告受有超額損失。又系爭商
    品一點報價所表彰之價值為500美元，表示被告每一口之損
    失金額為37.63美元加上0.4375美元（平均成交價），為38.
    0675美元，以當日美金兌換新臺幣為30.065元，每一口造成
    被告損失為57萬2,250元，被告持有系爭商品計4口，總損失
    為228萬9,000元，該金額扣除原告主張的超額損失80萬2,19
    9元，為148萬6,801元，即為被告在交易前在帳上應有的權
    益數。原告為期貨商，受被告之託處理買賣期貨事務，卻未
    事前揭露系爭商品的負值交易風險，倘原告有揭露前開風險
    ，被告斷然不會交易系爭商品，不僅可以保住上開148萬6,8
    01元，也不會有超額損失80萬2,199元，是本件損害發生原
    因為原告之違失所致，被告得依民法第544條、第227條第1
    項、第184條第2項、第217條、金融消費者保護法（下稱金
    保法）第10條、第11條、第11條之3規定及系爭受託契約第1
    7條第1、2項約定對原告求償，且求償金額至少為228萬9,00
    0元，故被告行使抵銷抗辯後，原告之主張實無理由。並聲
    明：㈠原告之訴駁回；㈡如受不利之判決，願供擔保請准免為
    假執行。
三、兩造不爭執事項：（見本院卷二第189至190頁）
　㈠被告於104年3月18日與原告簽訂開戶文件及受託契約，以開
    立期貨交易帳號0000000號帳戶（見新北地院卷第37至52頁
    ）。
  ㈡被告於109年4月21日凌晨1時56分許透過系爭交易平台交易系
    爭商品19口，留倉4口。嗣系爭商品於同日凌晨2時30分經原
    告以每單位美金-37.63元計算，致被告帳戶權益數呈現負值
    而產生超額損失80萬2,199元（見本院卷一第53至84頁、卷
    二第141至150頁、第165至174頁）。
  ㈢原告於109年4月24日以其自有資金代被告填補超額損失80萬2
    ,199元，並於同日以通知函催請被告全數給付，該通知函於
    同年月27日送達被告（見新北地院卷第53至56頁、第57至60
    頁、本院卷一第309至315頁）。
　㈣原告於109年9月1日經金融監督管理委員會（下稱金管會）以
    金管證期罰字第1090351550號裁處書處48萬元罰鍰；被告並
    於109年5月間向臺灣期貨交易所股份有限公司（下稱期交所
    ）陳情，經期交所於109年6月作成查核報告；嗣被告向金融
    評議中心申請評議，經金融評議中心於109年11月13日作成1
    09年評字第1204號評議書（見本院卷一第125至127頁、第22
    5至232頁、第233至244頁、第297至307頁）。
四、得心證之理由：
　㈠原告主張被告應負期貨交易超額損失之清償責任，為有理由
    ：
　⒈系爭受託契約第6條第7項約定：「甲方（即被告）應在乙方
    （即原告）指定之金融機構帳戶存入⑴因平倉所產生之帳上
    差額⑵支付此差額虧損款項之利息（遲延利息依年息10%計算
    ）及任何因催收此超額虧損所引發之相關費用及律師費」、
    第8條第9項約定：「甲方若有下列情事之一，應對乙方負完
    全清償責任：㈠甲方為從事期貨交易於乙方開立之所有帳戶
    所發生之一切債務與責任。㈡甲方帳上因部位持有所生之一
    切債務（如：超額損失）、責任。㈢乙方依本契約受甲方委
    託從事期貨交易所受之一切損害」、第12條約定：「甲方如
    無法依本受託契約書履行約定之交割事項，或乙方依約了結
    甲方之期貨交易契約後，其帳戶權益數為負數，經乙方通知
    後，甲方仍未於三個營業日內依通知之補繳金額全額給付者
    ，即屬違約。乙方除依規定申報違約，並得逕行終止本契約
    ，註銷帳戶。甲方除應清償前述款項外，應負擔乙方因處理
    違約相關事宜衍生之各項費用（含請求、保全、結算、保管
    所生費用），並支付乙方相當於申報違約金總額之違約金」
    、第19條第1項約定：「甲方委託乙方代為進行期貨交易時
    ，一方如有可歸責於己之事由，致他方受有損害，應對他方
    負損害賠償責任。對於其他不可歸責於任一方之事由，致甲
    方受有損害者，乙方不負任何責任」（見新北地院卷第40至
    52頁）。
　⒉經查，被告於109年4月21日凌晨1時56分許透過系爭交易平台
    交易系爭商品19口，留倉4口，嗣系爭商品於同日凌晨2時30
    分經原告以每單位美金-37.63元計算，致被告帳戶權益數呈
    現負值而產生超額損失80萬2,199元，但未自行補足，經原
    告於109年4月24日以其自有資金代被告填補超額損失80萬2,
    199元，並於同日以通知函催請被告全數給付，該通知函於
    同年月27日送達被告，被告迄今均未給付等情，有原告109
    年4月24日通知函、被告帳戶當日買賣報告書、109年4月份
    月對帳單、原告委託資料表、傳票明細表、違約申報明細表
    、違約申報資料等件在卷可佐（見新北地院卷第53至56頁、
    第57至60頁、本院卷一第53至84頁、第309至315頁、卷二第
    141至150頁、第165至174頁），復為兩造所不爭執，堪以認
    定。原告既依約以自有資金代被告填補超額損失80萬2,199
    元，則其依系爭受託契約第6條第7項、第8條第9項、第12條
    及第19條第1項約定，請求被告如數給付，即屬有據。
　⒊又系爭受託契約第6條第7項約定遲延利息依年息10%計算，原
    告請求自催告之日起算5個營業日（即109年5月5日，見新北
    地院卷第53至56頁）起至清償日止，按週年利率10%計算之
    利息，核屬有據。被告雖抗辯遲延利息過高，然此既為雙方
    締約時所合意之內容，且核未超過民法第205條之限制，被
    告復未舉出任何具體證據說明此約定利息過高之理由，自難
    認其主張可採。
  ㈡被告抗辯原告未盡揭露系爭商品有負值交易可能性之義務，
    致被告受有損害，並無理由：
　⒈按金融服務業（包括期貨業）與金融消費者（指接受金融服
    務業提供金融商品或服務者）訂立提供金融商品或服務之契
    約前，應向金融消費者充分說明該金融商品、服務及契約之
    重要內容，並充分揭露其風險。金融服務業對金融消費者進
    行之說明及揭露，應以金融消費者能充分瞭解之文字或其他
    方式為之，其內容應包括但不限交易成本、可能之收益及風
    險等有關金融消費者權益之重要內容。此觀金保法第10條第
    1項、第3項前段規定甚明。又損害賠償之債，以有損害之發
    生及有責任原因之事實，並二者之間，有相當因果關係為成
    立要件（最高法院98年度台上字第673號判決意旨參照）。
    金融服務業須有違反上開說明及揭露之告知義務，且致金融
    消費者受有損害時（具相當因果關係），金融消費者始得依
    金保法第11條前段規定，請求金融服務業損害賠償，並依金
    保法第11條之3第1項規定，請求懲罰性損害賠償。
　⒉系爭受託契約第17條第1項約定：「乙方（即原告）應於營業
    場所，提供甲方（即被告）有關主管機關核准之各類期貨交
    易契約市場行情、即時資訊、主管機關公告或其他訊息」，
    第17條第2項約定：「乙方得就營業項目範圍內之各期貨交
    易法令、交易所規章，對期貨交易數量總額；應申報之交易
    數額、漲跌幅限制或其他有關交易之限制，備製書面說明資
    料，供甲方參考」，第19條第1項約定：「甲方委託乙方代
    為進行期貨交易時，一方如有可歸責於己之事由，致他方受
    有損害，應對他方負損害賠償責任。對於其他不可歸責於任
    一方之事由，致甲方受有損害者，乙方不負任何責任」（見
    新北地院卷第42至43頁）
　⒊觀諸系爭受託契約所附風險預告書，已表明係依據期貨交易
    法第65條第2項規定訂定之，明載「期貨交易具低保證金之
    財務槓桿特性，在可能產生極大利潤之同時亦可能產生極大
    損失，甲方於開戶前應審慎考慮本身的財務能力及經濟狀況
    是否適合於這種交易。在考慮是否進行交易前，甲方應詳讀
    並研析下列各項事宜：…二、期貨、選擇權及期貨選擇權契
    約之交易條件，如漲跌幅度或保證金額度隨時可能變動，此
    一變動可能使甲方之損失超出原所預期。三、當期貨交易人
    從事期貨契約之交易，在市場行情劇烈變動時，甲方所持之
    期貨契約可能無法反向沖銷，致增加損失…」（見新北地院
    卷第43頁）。原告承辦營業員並已向被告充分說明本項金融
    商品服務及契約之重要內容，充分揭露其風險，被告並簽名
    表示已充分瞭解此風險（見新北地院卷第52頁），堪認原告
    已以風險預告書就期貨交易之條件變動、行情波動乃至最後
    交易日未反向沖銷須辦理交割等風險告知被告。是被告抗辯
     原告未盡金保法第10條第1項、第3項前段所定說明及揭露
    之告知義務等語，尚不足採。
　⒋復觀諸系爭受託契約第17條第5項約定：「甲方知悉乙方報價
    資訊係由資訊廠商提供，來源雖一般認為可資信賴，但資訊
    傳輸轉換無法保證永遠的正常、正確與完整性；報價資訊非
    為下單唯一可判斷依據，下單前仍應自行查證」（見新北地
    院卷第42頁），系爭受託契約所附風險預告書捌、十四約定
    ：「甲方充分瞭解，倘系統發生問題，乙方提供之交易輔助
    系統非為下單或報價參考之唯一管道，並應熟悉使用其他管
    道進行下單或取得報價參考。甲方知悉因交易輔助系統在傳
    輸資料時存在不可靠及不安全之因素若乙方提供之交易輔助
    系統在任何時候無法使用或有所延遲，甲方同意使用乙方所
    提供之其他替代管道」（見新北地院卷第47頁），可知原告
    依系爭受託契約所負契約義務，係提供相關訊息予被告查詢
    並作為參考，並無主動告知之義務，且原告提供之交易輔助
    系統並非被告下單或報價參考之唯一管道，自不得僅以原告
    提供之訊息作為投資決策之唯一消息來源。
　⒌參以被告自104年3月18日開戶迄買進系爭商品已有5年，並有
    申請國外期貨當日沖銷交易（見本院卷二第188頁），從事
    期貨交易經驗豐富；且系爭商品連結者為實務交割商品，因
    應市場供需法則影響，本有負數價格產生可能性，諸如熱油
    、天然氣、無鉛汽油、輕原油等能源類商品均有可能發生，
    而CME交易所近十年已有相關期貨商品出現負值交易（見本
    院卷一第289至291頁），且早於被告交易前一個月即有新聞
    報導討論油價可能跌至負數等情事（見本院卷二第151至164
    頁），可認被告應能認知系爭商品之特性及交易價格降至負
    數之可能性確實存在。
　⒍又原告於109年4月21日凌晨1時3分許接獲CME交易所電子郵件
    通知「能源類商品下跌價格無限制，並有可能會成交價格為
    負數」，即於同日凌晨1時34分許公告，此有CME電子郵件、
    原告公司官網公告在卷可參（見本院卷一第181至183頁、第
    191頁），足見原告得知CME交易所通知後，旋即於當日凌晨
    2時30分許結算前公告能源類商品具有負值交易之可能性，
    而系爭商品為能源類商品，被告於交易前已可認知負值交易
    之可能性，應自行蒐集相關資訊以作成投資決策，卻仍於同
    日凌晨1時56分許買進系爭商品，即應自行負擔投資風險損
    失。
　⒎被告雖提出CME交易所於109年4月8日、15日之公告，主張CME
    交易所已告知結算會員系爭商品價格可能為負值，並請結算
    會員修改其交易系統，原告為結算會員下手的交易會員，應
    有告知被告及交易人之義務等語。然細繹CEM交易所於109年
    4月8日公告內容，係說明CME對能源類商品可能負值交易之
    預備措施，已經備有測試計畫，而同年月15日之公告則表示
    ，近來市場狀況導致美國紐約商品期貨交易所部分能源類商
    品發生負值交易或結算之可能性增加，倘若發生負值交易或
    結算，CME交易系統及結算系統將繼續正常執行，並請業者
    進行負值交易測試（見本院卷一第111至115頁、第228頁）
    。惟原告並非使用CME交易所系統委託交易，且CME交易所修
    改系統之主要原因，係為因應市場價格變化之需求，並非為
    預測每一種能源類商品將出現負值價格，抑或警示期貨交易
    人將有負值報價產生，是尚難認上開公告與系爭商品出現負
    值價格有必然關連。而原告雖因未於CME公告後即時辦理公
    告，違反期貨商管理規則第28條第3項規定，經金管會109年
    9月1日金管證期罰字第1090351550號予以裁罰（見本院卷一
    第225至232頁），惟承辦營業員於簽約時已當面告知被告期
    貨為高風險投資交易，且自被告簽署之系爭受託契約及所附
    風險預告書之內容，足認其已得知系爭商品可負值交易或結
    算之訊息，已如前述，則尚難以原告有違反期貨商管理規則
    第28條第3項規定，即認其有違反告知被告系爭商品可負值
    交易或結算訊息之義務。
　⒏是被告抗辯原告違反金保法第10條規定、系爭受託契約第17
    條第1項、第2項約定，致其誤以為系爭商品不得負值交易而
    買進，受有超額損失，得依金保法第11條、第11條之3規定
    及系爭受託契約第19條約定請求賠償，尚屬無據。　　
　㈢被告抗辯原告未對被告進行盤中高風險通知及代沖銷，且並
    未提供正確報價、正確下單，致被告受有損害，並無理由：
　⒈被告雖主張期貨交易人權益數低於維持保證金，或期貨交易
    人權益總值低於維持保證金時，期貨商應通知交易人補足保
    證金，且在被告帳戶權益數低於原始保證金25%時，原告即
    有義務為被告進行代沖銷作業等語。然依系爭受託契約第3
    條第6項約定：「如因市場行情劇烈變動，致使乙方（即原
    告）無法替甲方（即被告）順利平倉，所產生之損失，應由
    甲方負責」，第8條第3項約定：「甲方認知本條前二項所規
    定之代沖銷係屬乙方之權利而非義務，對於乙方未於該等規
    定期限所為之代甲方沖銷結果，或乙方未代甲方進行沖銷之
    結果，甲方同意就該執行或未執行之結果負擔有關之風險與
    責任」（見新北院卷第40至41頁），以及原告公司交易風險
    控管及保證金追繳作業辦法第2條第2項關於國外期貨交易盤
    中執行代為沖銷之作業原則規定：「如期貨市場發生快市、
    價格嚴重偏離等特殊狀況、交易組合策略或模組等情況時，
    本公司或期貨交易輔助人得依客戶帳戶風險狀況決定是否執
    行代為沖銷作業或由期貨交易人於交易時間內自行執行沖銷
    作業」（見本院卷一第198頁），由上可知，原告得依客戶
    帳戶風險狀況決定是否執行代沖銷作業，此應屬原告權利而
    非義務，原告仍有依情況自行選擇是否進行代沖銷之權，且
    原告未代沖銷，被告仍應負擔有關之風險與責任。
　⒉金管會109年9月1日金管證期罰字第1090351550號裁處書固認
    ：原告交易主機無法因應系爭商品負值交易期間，無法核算
    及正確顯示被告國外期貨帳戶未沖銷部位損益淨額及權益數
    ，而有未能執行盤中風險控管作業之情事，違反期貨商管理
    規則第2條第2項規定等情，而予以裁罰（見本院卷一第229
    至230頁）。惟縱使原告執行代沖銷作業，或被告自行提前
    平倉，仍須待市場有反向交易，始得成交。系爭商品交易價
    格於109年4月21日凌晨2時許價格迅速崩跌，多次暫停報價
    及交易，如原告進行代沖銷作業，價格恐有更不利於被告之
    情形，顯難以優於到期結算之價格提前平倉。是原告未代被
    告執行沖銷作業或對被告發送盤中高風險通知，與系爭商品
    到期結算而產生虧損之間，難認有相當因果關係。
　⒊被告雖提出手機畫面、LINE對話紀錄，主張系爭交易平台於
    報價109年4月21日凌晨5時47分許均顯示每單位美金0.025元
    （見本院卷二第207頁、第289至291頁）等語。然查，上開
    手機畫面並未顯示當時日期，亦無從得知帳號使用者，且系
    爭商品係於109年4月21日凌晨2時30分許結束交易，5時許收
    盤，上開畫面顯示之時間點縱使為當日，亦已經收盤，難認
    與本案有直接關連。況依系爭交易平台log紀錄可知，被告
    於109年4月21日凌晨2時26分許使用系爭交易平台，得悉系
    爭商品之負值報價為每單位-8.925美元（見本院卷一第193
    頁），足見被告於系爭商品到期前已知悉有負值報價，並可
    自行提前平倉，然其並未自行平倉，其因此產生超額損失，
    自難歸責於原告。
　⒋復參諸系爭受託契約第17條第5項及風險預告書捌、十四、約
    定，原告提供之交易輔助系統並非為被告下單或報價參考之
    唯一管道（見新北院卷第42頁、第47頁），是期貨交易本得
    以人工或電子方式委託下單，縱認被告所述當時系爭交易平
    台無法以負值下單等語屬實，被告仍得撥打原告電話專線以
    人工作業方式下單，無礙其提前平倉，由此即難認原告有何
    違反契約義務之情事。
　⒌是被告抗辯原告違反契約義務，依民法第227條第1項、第577
    條準用第544條規定規定請求賠償，均難憑採。　
　㈣被告抗辯原告未控管被告交易額度，致被告受有損害，並無
    理由：
　⒈期貨商開戶徵信作業管理自律規則第5條第1項規定：「開戶
    時未提供符合期貨商要求之徵信資料或財力證明之自然人及
    一般法人交易人，其帳戶委託中及未沖銷期貨、選擇權部位
    所需保證金之總額不得逾50萬元」，係規範開戶時交易人若
    未提供相關財力證明，其帳戶委託中及未沖銷期貨、選擇權
    部位所需保證金之總額不得逾50萬元。系爭受託契約所負風
    險預告書壹、載明：「期貨交易具低保證金之財務槓桿特性
    ，在可能產生極大利潤的同時也可能產生極大的損失，甲方
    於開戶前應審慎考慮本身的財務能力及經濟狀況是否適合於
    這種交易」（見新北地院卷第43頁），因期貨交易採行保證
    金交易，期貨交易人得以少量之保證金承作高價值之衍生性
    金融商品，具有高度財務槓桿特性，故期貨交易人應先匯入
    一定金額至期貨商於銀行開立之客保金專戶，並依其入金額
    度從事期貨交易。
　⒉經查，被告於109年1至3月份期貨帳戶權益數分別為1,578,09
    9元、1,220,755元、1,968,601元，此有被告109年1至3月份
    月對帳單在卷可參（見本院卷三第185、228、319頁），當
    日交易前即109年4月19日帳戶餘額為1,449,295元（見本院
    卷三第39頁），均已超過被告104年3月18日開戶時評估交易
    額度所需50萬元之財力證明，是被告進行系爭商品之交易，
    應無違反上開規範之情形。衡諸被告開戶迄買進系爭商品已
    有5年，從事期貨交易經驗豐富，由此實難認本件超額損失
    與原告是否落實開戶徵信等節之間具有因果關係。是被告主
    張原告未落實徵信作業，應依民法第184條第2項規定對被告
    負賠償責任等語，尚屬無據。
　㈤按損害之發生或擴大，被害人與有過失者，法院得減輕賠償
    金額，或免除之。重大之損害原因，為債務人所不及知，而
    被害人不預促其注意或怠於避免或減少損害者，為與有過失
    。前二項之規定，於被害人之代理人或使用人與有過失者，
    準用之，民法第217條定有明文。然本件原告依系爭受託契
    約之約定請求被告給付超額損失，非屬損害賠償之債，且原
    告並無被告所指前開違反契約義務及侵權行為情事，則被告
    主張原告構成民法第217條之與有過失，亦乏所據。
　㈥再按契約成立後，情事變更，非當時所得預料，而依其原有
    效果顯失公平者，當事人得聲請法院增、減其給付或變更其
    他原有之效果，民法第227條之2第1項定有明文。系爭商品
    於109年4月21日交易前，已有相關報導討論負值交易之可能
    ，能源類商品亦曾出現負值報價，已如前述，則被告應能認
    知系爭商品之特性及交易價格降至負數之可能性確實存在，
    難認本件有逾越當事人訂約時所認知之基礎或環境之情事。
    是被告主張本件有情事變更原則之適用，尚難憑採。
　㈦綜上，原告並無被告所主張未告知系爭商品之交易價格可能
    降至負值、未發送盤中高風險通知、未執行代沖銷作業、系
    爭交易平台無法以負值下單、未控管被告交易額度，致其受
    有虧損之情事，則被告依民法第544條、第227條第1項、第1
    84條第2項、第217條、第227條之2、金保法第10條、第11條
    、第11條之3規定及系爭受託契約第17條第1、2項約定對原
    告求償，並據以為抵銷原告之債權，即非有據。
五、綜上所述，原告依系爭受託契約第6條第7項、第8條第9項、
    第12條及第19條第1項約定，請求被告給付原告80萬2,199元
    ，及自109年5月5日起至清償日止，按週年利率10%計算之利
    息，為有理由，應予准許。兩造均陳明願供擔保，分別請准
    假執行或免為假執行之宣告，經核於法均無不合，爰分別酌
    定相當擔保金額併准許之。
六、本件事證已臻明確，兩造其餘之攻擊或防禦方法及所提之證
    據，經本院斟酌後，認為均不足以影響本判決之結果，自無
    逐一詳予論駁之必要。
七、訴訟費用負擔之依據：民事訴訟法第78條。　
中　　華　　民　　國　　111 　年　　8 　　月　　24　　日
                  民事第七庭  審判長法  官  姜悌文
                                    法  官  陳彥君
                                    法  官  許筑婷
以上正本係照原本作成。
如對本判決上訴，須於判決送達後20日內向本院提出上訴狀。如
委任律師提起上訴者，應一併繳納上訴審裁判費。
中　　華　　民　　國　　111 　年　　8 　　月　　24　　日
                                    書記官  林政彬